# 请教陈版，验收确认收入无法取得验收报告的情况下能否用签收 + 静默期

提问人：wx_5b3c400c0823 时间：2023-06-08 22:14:57
A公司与某客户签订IP 授权合同，相关业务合同关键条款如下：
1 、 授权类型为某芯片项目的单次使用授权，
2 、 合同约定费用明细为IP授权费：1,800,000.00元，
3 、 支付方式为【合同签订且收到乙方相应金额发票后 15 个自然日内甲方支付合同金额的50%，产品验收通过且收到乙方相应金额发票后 15 个自然日内甲方支付合同金额的40%，在本合同约定甲方项目首次流片成功后且收到乙方相应金额发票 15 个自然日内甲方支付合同金额的10%】，
4 、 交付方式为【甲方指定方式通过电子邮件提交】，
5 、 交付时间为【初始代码交付的时间: 本协议签订后 30 天内，完整版代码交付时间:本协议签订后 60 天内】，
6 、 验收条款为【（ 1 ）IP 完整版代码交付后，乙方向甲方提出验收申请。IP完整版代码交付后 30 个工作日内甲方应安排资源基于交付的全部文档对产品进行验收。若甲方对交付产品提出异议或认为产品不符合合同约定的，乙方应在甲方合理要求的时间内完成修改、重新交付并经甲方重新验收。如经再次验收仍未通过的，乙方应承担逾期交付的违约责任，同时甲方保留单方解除本合同的权利。（ 2 ）若IP 完整代码交付后 30 个工作日内甲方没有进行验收或者提出意见，则视为验收通过。】，
7 、 合同约定企业所销售的产品和服务中的知识产权仍然归A公司所有。
对于IP授权收入，客户需将IP代码嵌入芯片，客户采购安全密码IP属于芯片生产早期阶段，部分客户的整个芯片生产过程跨期达几年。故在实际业务中会存在A公司产品交付完，客户迟迟不验收或大部分验收单据由于的客户原因较晚出具。
对于此问题，企业在实际账务处理过程中确认收入的时间和会计政策应该如何确定？
方案 1 ：按照验收报告确认收入，（很多时候客户要等自己的芯片研发生产后，才会验收。在此之前要很长时间），另外，根据实际情况，企业完整版代码交付后，实际投入的人力、物力非常少，几乎可以忽略。按验收确认，不能反映企业真实的业绩情况；
方案 2 ：合同约定了静默期条款，即：若IP 完整代码交付后 30 个工作日内甲方没有进行验收或者提出意见，则视为验收通过。实际中，公司交付产品后会通过邮箱完成对客户的产品交付，客户一般会通过邮件的形式回复最终密码IP代码已签收（证明A公司已交付），
公司按照“完整版交付确认+静默期”方式，在交付后静默期到期的次日确认收入实现。
方案 3 ：通常情况下，依据客户出具盖章版的验收单据作为收入确认依据，但如果截止年末 12 月 31 日，针对少量的已完成完整版交付客户，预计无法及时取得验收报告的情况下，依据“客户完整版交付确认+静默期”确认收入。
请教陈版，方案 3 合适吗？

回答人：chenyiwei
建议考虑以下问题：
1 、对照新收入准则应用指南中关于判断客户验收是否仅为一项“例行程序”的相关指引，考虑客户验收是否仅为例行程序，实际控制权转移时点是在验收之前；
2 、根据以往历史经验，考虑在代码等全部资料交付后，后续是否还需发生重大的人力和成本投入，还有哪些对客户而言必需的服务内容（履约义务）尚未完成，以往是否发生过交付后仍发生重大的整改、补救支出后客户才予以验收通过的情况；
3 、结合合同中的收款条款，考虑截至哪个时点，款项的回收才较有保障。